臺灣臺北地方法院民事裁定
110年度聲字第414號
聲  請  人  A童    （未成年人，姓名住所詳卷）
法定代理人  A母    （姓名住所詳卷）
上列聲請人因本院110年度簡上字第124號侵權行為損害賠償事件
，聲請法官迴避，本院裁定如下：
    主  文
聲請駁回。
    理  由
一、按法官有民事訴訟法第32條所定之情形而不自行迴避，或有
    該條所定以外之情形，足認其執行職務有偏頗之虞者，當事
    人得聲請迴避，而當事人聲請法官迴避，應舉其原因，向法
    官所屬法院為之，並應自聲請之日起於3 日內提出能即時調
    查之證據，釋明迴避原因，同法第33條第1 項、第34條第1
    、2 項定有明文。又所謂足認其執行職務有偏頗之虞，應以
    法官對於訴訟標的有特別利害關係，或與當事人之一造有密
    切之交誼或嫌怨，或基於其他情形客觀上足疑其為不公平之
    審判者為其原因事實（最高法院69年台抗字第457號民事裁
    判要旨參照）。
二、聲請意旨略以：本件承審之合議庭法官（下稱承審法官）已
    於民國110年7月30日就110年度簡上字第240號侵權行為損害
    賠償事件（下稱系爭240號事件）做出不利於伊之偏頗判決
    ，系爭240號事件與本件案件類同，均係被告等人對伊之同
    性質誹謗行為，承審法官既已就系爭240號事件做出不利於
    伊之偏頗判決，可知已形成對伊不利之心證。又伊已就承審
    法官偏頗之不法犯行提起刑事告訴，承審法官既然承審與自
    己有利害關係之案件，球員兼裁判，足認承審法官執行職務
    應有偏頗之虞，爰依民事訴訟法第23條、第32條、第33條規
    定，聲請承審法官迴避等語。
三、經查，聲請人雖主張承審法官已就類似本件之系爭240號事
    件為不利聲請人之判決等語，惟承審法官就其他案件之判決
    結果尚與本件無涉，要難僅憑聲請人主觀認定案情相似，即
    認承審法官執行職務有偏頗之虞。至聲請人主張已對承審法
    官提出刑事告訴，承審法官就本件有利害關係等語，然聲請
    人並未提出客觀證據釋明承審法官因此對聲請人有不公平作
    為，聲請人主觀臆測承審法官執行職務將有偏頗等語，應非
    可採。又聲請人復未提出其他證據釋明承審法官有何對於本
    件訴訟標之特別利害關係，或與當事人之一造有何密切之交
    誼或嫌怨，或基於其他情形客觀上足疑其為不公平之審判之
    原因事實，自難認已有釋明足認其執行職務有偏頗之虞之原
    因，揆諸首揭說明，聲請人為本件聲請，為無理由，應予駁
    回。
四、爰裁定如主文。
中　　華　　民　　國　　110 　年　　10　　月　　29　　日
                  民事第八庭  審判長法  官  鄭佾瑩
                                    法  官  鄧晴馨
                                    法  官  邱于真
以上正本係照原本作成。
如不服本裁定應於送達後10日內向本院提出抗告狀，並繳納抗告
費新臺幣1,000元。
中　　華　　民　　國　　110 　年　　10　　月　　29　　日
                                    書記官  邱美嫆